【裁判字號】    91,易,1576
【裁判日期】    920108
【裁判案由】    傷害等
【裁判全文】
臺灣臺南地方法院刑事判決                        九十一年度易字第一五七六號
    公  訴  人  臺灣台南地方法院檢察署檢察官
    被      告  丙○○
右列被告因傷害等案件，經檢察官提起公訴 (九十一年度營偵字第一四一七號)，本
院判決如左：
    主  文
丙○○傷害人之身體，處拘役拾伍日，如易科罰金，以參佰元折算壹日。又以加害生
命之事恐嚇他人致生危害於安全，處拘役貳拾日，如易科罰金，以參佰元折算壹日。
應執行拘役參拾日，如易科罰金，以參佰元折算壹日。
    事  實
一、丙○○於民國九十一年十月二十七日中午十二時六分許，在臺南縣新營市○○里
    ○○路四十三號前，因三、四十年前與甲○○曾買賣土地，而衍生之糾紛，竟基
    於傷害人身體之犯意，見甲○○騎乘腳踏車行經該處，即猝然徒手將其推倒在地
    ，致其受有右肘及右膝擦傷（各1x1公分）等傷害；並另行起意對甲○○恫稱：
    「你如出門就要毆打你，直到打死為止」等語，致其心生畏怖，嗣為民眾報警後
    當場查獲。
二、案經甲○○訴由臺南縣警察局新營分局報請台灣台南地方法院檢察署檢察官偵查
    起訴。
    理  由
一、訊據被告丙○○固坦承於右揭時、地推倒告訴人甲○○並與之爭執之事實，惟矢
    口認有何恐嚇之犯行，辯稱伊與告訴人有吵起來，但並未說出前揭話語云云。經
    查，右揭事實，業據告訴人指訴綦詳，且與證人乙○○供證情節相符，參以被告
    於本院審理時一再欲向告訴人道歉，且於九十一年十二月十六日向台南縣新營市
    調解委員會聲請調解等情，有該會調解不成立證明書一紙附卷可佐，再互核被告
    於本院審理中供稱：「我向告訴人討地契，告訴人的妻子說不要理我。本案當天
    我是要去向告訴人討公道，告訴人不跟我談，還罵我。我們兩個就吵起來，我就
    拉他的腳踏車，我們雙方當時都很衝動。」等語，此外復有行政院衛生署新營醫
    院診斷證明書一紙及告訴人受傷照片四幀附卷可稽，故被告所辯，顯係卸責之詞
    ，不足採信，事證明確，其犯行堪以認定。
二、核被告丙○○所為，係犯刑法第二百七十七條第一項之傷害罪及第三百零五條之
    恐嚇罪。所犯上開二罪間，犯意各別，行為互殊，應分論併罰。爰審酌被告出於
    售地糾紛心生不滿之犯罪動機、目的、手段、欲尋求告訴人諒解遭拒、被告已六
    十五歲、犯罪後態度及告訴人所受傷害僅係各 1x1公分之擦傷等一切情狀，量處
    如主文所示之刑，並諭知易科罰金之折算標準，併定應執行之刑，以資懲儆。
據上論斷，應依刑事訴訟法第二百九十九條第一項前段，刑法第二百七十七條第一項
、第三百零五條、第四十一條第一項前段、第五十一條第六款，罰金罰鍰提高標準條
例第一條前段、第二條，判決如主文。
本案經檢察官姚玎霖到庭執行職務
中    華    民    國      九十二      年      一      月      八      日
                                  臺灣臺南地方法院刑事第四庭
                                          法  官  鍾邦久
右正本證明與原本無異。
如不服本判決，應於判決送達後十日內，向本院提出上訴狀。
                                          書記官  張豐榮
中    華    民    國      九十二      年      一      月      八      日


司法院資訊處製作；財團法人民間司法改革基金會備份。
